【裁判字號】    96,重再,51
【裁判日期】    970222
【裁判案由】    損害賠償
【裁判全文】
臺灣高等法院民事判決                  96年度重再字第51號
再 審  原 告  中基營造股份有限公司
法定 代理 人  乙○○
訴訟 代理 人  王竑力律師
再 審  被 告  友邦產物保險股份有限公司（原名稱中央產物保
              險股份有限公司）
法定 代理 人  戊○○(Ros.
再 審  被 告  富邦產物保險股份有限公司
法定 代理 人  甲○○
再 審  被 告  明台產物保險股份有限公司
法定 代理 人  辛○○
再 審  被 告  新光產物保險股份有限公司
法定 代理 人  丙○○
再 審  被 告  泰安產物保險股份有限公司
法定 代理 人  丁○○
再 審  被 告  國泰世紀產物保險股份有限公司
法定 代理 人  壬○○
再 審  被 告  美商安達北美洲產物保險股份有限公司台北分公
              司
法定 代理 人  己○○
再 審  被 告  蘇黎世產物保險股份有限公司
法定 代理 人  庚○○
上列八人共同
訴訟 代理 人  黃台芬律師
              林曉瑩律師
              徐文怡律師
上列當事人間請求損害賠償事件，再審原告對於中華民國96年 5
月3日最高法院96年度台上字第951號確定判決提起再審之訴，經
最高法院裁定移送，本院判決如下：
    主      文
再審之訴駁回。
再審訴訟費用由再審原告負擔。
    事實及理由
一、本件再審原告提起再審之訴主張：兩造間請求損害賠償事件
    ，前經最高法院96年度台上字第 951號判決再審原告敗訴確
    定（下稱原確定判決）。經查，再審被告在上開事件中，係
    代位行使間接受害人台灣積體電路製造股份有限公司對於伊
    之侵權行為損害賠償請求權；而同一事件之直接受害人新宇
    能源開發股份有限公司（下稱新宇公司）本於侵權行為之法
    則，起訴請求再審原告之受僱人鄭保民、朱聖文損害賠償事
    件，業經本院93年度重上字第 604號判決駁回確定，另新宇
    公司本於侵權行為之法則，起訴請求伊損害賠償事件，亦經
    本院95年度重上更(一)字第 120號判決駁回確定，是就同一訴
    訟標的在前已有確定判決，爰依民事訴訟法第496條第1項第
    12款之規定，提起再審之訴，聲明求為判決：(一)原確定判決
    、本院94年度保險上字第14號及臺灣臺北地方法院92年度保
    險字第23號民事判決均廢棄；(二)再審被告在前訴訟程序第一
    審之訴及假執行之聲請均駁回。
    本件未行言詞辯論，惟據再審被告具狀聲明：再審原告之訴
    駁回。
二、惟按民事訴訟法第492條第1項第12款所謂「在前已有確定判
    決或和解、調解或得使用該判決或和解、調解」者，以前後
    兩訴之當事人及訴訟標的同一為要件（最高法院66年台上字
    第1542號及20年抗字第 582號判例參照）。本件再審原告雖
    主張發現就同一訴訟標的在前已有本院93年度重上字第 604
    號及95年度重上更(一)字第 120號確定判決云云。惟查，原確
    定判決係再審被告依據侵權行為及保險代位之法則，請求再
    審原告損害賠償（見最高法院卷第 3頁）；而本院93年度重
    上字第604號及95年度重上更(一)字第120號確定判決，則係訴
    外人新宇公司僅本於侵權行為之法則，請求再審原告及其受
    僱人鄭保民、朱聖文損害賠償（見最高法院卷22頁及外放證
    物之民國96年6月13日再審狀附件2），兩者之當事人及訴訟
    標的均不相同，揆諸前揭說明，自不構成民事訴訟法第 496
    條第 1項第12款所規定之再審事由。是再審原告主張原確定
    判決具有民事訴訟法第496條第1項第12款所規定之再審事由
    ，殊不足取。從而再審原告執此提起本件再審之訴為顯無再
    審理由，爰不經言詞辯論，逕以判決駁回之。
三、據上論結，本件再審之訴為顯無理由，依民事訴訟法第 502
    條第2項、第78條，判決如主文。
中    華    民    國    97    年    2     月    22    日
                  民事第六庭
                      審判長 法  官 林鄉誠
                             法  官 許紋華
                             法  官 梁玉芬
正本係照原本作成。
如不服本判決，應於收受送達後20日內向本院提出上訴書狀，其
未表明上訴理由者，應於提出上訴後20日內向本院補提理由書狀
（均須按他造當事人之人數附繕本）上訴時應提出委任律師或具
有律師資格之人之委任狀；委任有律師資格者，另應附具律師資
格證書及釋明委任人與受任人有民事訴訟法第 466條之1第1項但
書或第2項（詳附註）所定關係之釋明文書影本。
中    華    民    國    97    年    2     月    22    日
                             書記官 常淑慧
附註：
民事訴訟法第466條之1（第1項、第2項）：
對於第二審判決上訴，上訴人應委任律師為訴訟代理人。但上訴
人或其他法定代理人具有律師資格者，不在此限。
上訴人之配偶、三親等內之血親、二親等內之姻親，或上訴人為
法人、中央或地方機關時，其所屬專任人員具有律師資格並經法
院認為適當者，亦得為第三審訴訟代理人。


司法院資訊處製作；財團法人民間司法改革基金會備份。
